---
title: "Deure 1"
author: "Nom Alumne"
date: "12/1/2021"
output: word_document
---

```{r setup, include=FALSE}
knitr::opts_chunk$set(echo = TRUE)
```

## Deure 1

En el link https://griu.github.io/meacp_2021/data/dataXY.dat hi han les dues variables ESPVIDA i CALORIES del fitxer PAISOS.SAV (són l'esperança de vida y les calories per habitant en diferents paisos del mon). Feu: 

Utiliza el program (Excel, SPSS o R) que coneguis. La lectura de les dades amb R seria

```{r echo=TRUE}
dataXY<-read.table('https://raw.githubusercontent.com/griu/griu.github.io/main/meacp_2021/data/dataXY.dat', header=TRUE, dec=",", sep=";")
```

### Apartat A

Una descripció breu univariant de cada una de les variables; 

```{r}
summary(dataXY)
```

### Apartat B

Un diagrama de dispersió de ESPVIDA vs CALORIES. Comenta si s'observa o no associació entre aquests dues variables.

```{r}
library(ggplot2)

ggplot(dataXY, aes(x=CALORIES, y=ESPVIDA)) +
  geom_point()
```

### Apartat C

Comenta si la associació observada justifica o no parlar de causalitat. 

